【裁判字號】    97,財管,84
【裁判日期】    970905
【裁判案由】    選任失蹤人財產管理人
【裁判全文】
臺灣高雄地方法院民事裁定              97年度財管字第84號
聲  請  人  甲○○
失  蹤  人  乙○○
上聲請人聲請選任失蹤人乙○○財產管理人事件，本院裁定如下
：
    主  文
指定甲○○為失蹤人乙○○（女，民國○○○年○月○○日生，
身分證統一編號：Ｚ000000000號）之財產管理人。
程序費用新臺幣壹仟元由聲請人負擔。
    理  由
一、按，「失蹤人失蹤後，未受死亡宣告前，其財產之管理，依
    非訟事件法之規定。」；「失蹤人未置財產管理人者，其財
    產管理人依下列順序定之：一、配偶；二、父母；三、成年
    子女；四、與失蹤人同居之祖父母；五、家長。不能依前項
    規定定財產管理人時，法院依利害關係人或檢察官之聲請，
    選任財產管理人。」民法第10條及非訟事件法第109 條第1
    項、第2 項分別定有明文。
二、聲請意旨略以：聲請人甲○○係失蹤人乙○○之姊，自民國
    95年5 月間乙○○離家行方不明後，舉凡大樓管理費、健保
    費等，均由聲請人代為繳納，然此僅為冰山一角，失蹤人所
    積欠之債務尚有房屋稅、地價稅等稅款，且部分逾期未繳之
    大樓管理費，經該大樓管理委員會取得終局確定判決，並聲
    請對失蹤人之財產強制執行，為保存失蹤人之財產，爰依據
    非訟事件法第109 條第2 項之規定聲請指定聲請人為失蹤人
    之財產管理人，便於管理失蹤人之財產等語。
三、經查，聲請人主張聲請人甲○○係失蹤人乙○○之姊，失蹤
    人乙○○自95年5 月間離家行方不明後，舉凡大樓管理費、
    健保費等，均由聲請人代為繳納等情，業據聲請人提出受（
    處）理失蹤人口案件登記表、聲請人身分證影本、愛河戀A
    區大廈社區管理委員會收據憑證影本、健保費繳費通知及便
    利商店繳款收據影本各1 份、除戶謄本2 份為證。並經證人
    即聲請人之弟媳婦無冷影於本院調查時到場證稱：從94年失
    蹤人跟我婆婆搬出去以後，失蹤人就失蹤了，我婆婆於94年
    底去世，之後失蹤人就再也沒有跟家裡的人聯絡，我們有去
    報案，過沒多久分局員警跟我們聯絡，失蹤人在電話中說伊
    已經成人了，要我們不要再管她的事了，也有跟我先生說，
    失蹤人並要我委託四姑幫她把房子租出去，但我問四姑，四
    姑沒有接到失蹤人的電話。失蹤人雖然一度經警方尋獲，但
    是都未回家，也沒有繳大樓管理費、稅單等語明確（見本院
    卷第61頁）另失蹤人乙○○雖曾在95年12月10日由臺南市警
    察局員警實施路檢查獲，但目前仍離家不知去向等情，有高
    雄市政府警察局三民第一分局函覆本院之報告、失蹤人口系
    統資料報表各1 紙在卷足憑。本院綜合上開事證，聲請人上
    開主張之事實，堪信為真實。
四、再查，失蹤人乙○○未婚，未有子女，父母親均已去世，目
    前亦無同居之祖父母或家長，並無上開非訟事件法第109 條
    第1 項各款之法定財產管理人，而聲請人為失蹤人乙○○之
    姊，並代失蹤人清償部分債務，是與失蹤人有利害關係，綜
    上，本件聲請人之妹乙○○確已失蹤，且無非訟事件法第
    109 條第1 項之法定財產管理人可管理其財產，爰依上揭非
    訟事件法第109 條第2 項之規定，本院選任聲請人為失蹤人
    乙○○之財產管理人。從而，本件聲請人之聲請，於法有據
    ，應予准許。
五、依非訟事件法第21條第1 項前段、第24條第1 項，裁定如主
    文。
中    華    民    國    97    年    9     月     5    日
                  家事法庭法  官  何清富
上為正本係照原本作成
如對本裁定抗告須於裁定送達後10日內向本院提出抗告狀
中    華    民    國    97    年    9     月     5    日
                          書記官  葉彥伶


司法院資訊處製作；財團法人民間司法改革基金會備份。
